臺灣板橋地方法院刑事判決　　　　　　　　　　　　　　九十一年度訴字第五三號
　　公　訴　人　臺灣板橋地方法院檢察署檢察官
　　被　　　告　甲○○
右列被告因毒品危害防制條例案件，經檢察官提起公訴（九十年度毒偵字第二八三八
號），本院判決如左：
    主  文
甲○○連續施用第一級毒品，累犯，處有期徒刑拾月。扣案之第一級毒品海洛因壹包
（驗餘淨重零點玖肆公克）沒收銷燬之。
    事  實
一、甲○○前於民國八十三年間因犯竊盜罪，於八十四年七月五日經台灣高等法院以
    八十四年度上訴字第二七八五號判處有期徒刑九月，同年八月十一日確定，嗣於
    八十五年七月三十日執行完畢，仍不知悔改，其於八十六年間復因施用毒品案件
    ，經本院以八十六年度訴字第一八七三號判處有期徒刑三年一月，該案件上訴於
    台灣高等法院後，於八十七年七月廿二日，經台灣高等法院裁定送觀察、勒戒，
    因有繼續施用毒品之傾向，經台灣高等法院以八十七年度上訴字第二六三三號裁
    定令入戒治處所施以強制戒治後，復經台灣高等法院於八十八年二月二十四日以
    裁定停止戒治，所餘期間付保護管束，甲○○於保護管束期間，因違反保護管束
    情節重大，又八十八年九月三十日經台灣高等法院以裁定撤銷停止戒治，令入戒
    治處所施以強制戒治，而於八十八年十二月二日再執行戒治，至八十九年七月十
    四日強制戒治期滿，於八十九年八月八月二十日經台灣高等法院同院判決免刑，
    嗣並於八十九年十月五日確定。甲○○復於五年以內另行分別基於施用第一級毒
    品海洛因之概括犯意及施用第二級毒品安非他命之犯意，自八十九年八月間某日
    起至八十九年十一月二日止，在台北縣板橋市○○路一一Ｏ巷一弄十一號之三住
    處，連續多次非法施用第一級毒品海洛因。又於八十九年十一月二日下午一、二
    時許，在友人廖智源位於台北縣新店市○○路六九一號之住處，非法施用第二級
    毒品安非他命一次，於八十九年十一月二日下午四時五十分許，經警在台北市○
    ○○路、和平西路口查獲，甲○○除於九十年一月十七日經本院以九十年度毒聲
    字第二七二號裁定「令入戒治處所施以強制戒治一年」（未到案執行）外，並經
    本院於九十年四月二十七日以九十年度訴字第五七０號判決判處應執行有期徒刑
    九月，並於同年五月三十一日確定。甲○○竟另基於施用第一級毒品海洛因之概
    括犯意，於前開免刑判決確定後之五年內、本院九十年度訴字第五七０號有罪判
    決宣示之翌日（九十年四月二十八日）起至同年七月七日中午十二時許止，在台
    北縣板橋市○○路一一０巷一弄十一號之三住處頂樓加蓋（五樓），以將海洛因
    混入白水，再以注射針筒注射入體內或將微量海洛因摻入香煙內吸食之方式，連
    續施用第一級毒品海洛因多次（約一天施用三、四次）。嗣經警於九十年七月七
    日十六時許，在上址樓頂加蓋之五樓查獲，並扣得海洛因一包（驗餘淨重０‧九
    四公克），甲○○現在臺灣台北戒治所強制戒治中。
二、案經台北縣警察局板橋分局報請台灣板橋地方法院檢察署檢察官偵查起訴。
    理  由
一、右揭事實，迭據被告甲○○於警偵訊及本院審理時坦承不諱，而被告經警查獲時
    扣得之白色粉末一包（驗餘淨重０‧九四公克），經法務部調查局以化學呈色法
    及氣相層析質譜儀分析法鑑驗結果，確認含有海洛因成分，此有法務部調查局九
    十年七月三十日（九０）000000000號鑑定通知書一紙附卷可稽。又被
    告經警查獲於警訊時所採集之尿液送檢驗結果，確呈嗎啡陽性反應，有昭信科技
    顧問股份有限公司九十年七月二十四日濫用藥物陽性檢體檢驗報告一份在卷可憑
    ，足證被告前開自白，與事實相符。
二、被告前於八十六年間因施用毒品案件，經本院以八十六年度訴字第一八七三號判
    處有期徒刑三年一月，該案件上訴於台灣高等法院後，於八十七年七月廿二日，
    經台灣高等法院裁定送觀察、勒戒，因有繼續施用毒品之傾向，經台灣高等法院
    以八十七年度上訴字第二六三三號裁定令入戒治處所施以強制戒治後，復經台灣
    高等法院於八十八年二月二十四日以裁定停止戒治，所餘期間付保護管束，甲○
    ○於保護管束期間，因違反保護管束情節重大，又八十八年九月三十日經台灣高
    等法院以號裁定撤銷停止戒治，令入戒治處所施以強制戒治，而於八十八年十二
    月二日再執行戒治，至八十九年七月十四日強制戒治期滿，於八十九年八月八月
    二十日經台灣高等法院判決免刑，嗣並於八十九年十月五日確定等情，及被告復
    於五年以內另行分別基於施用第一級毒品海洛因之概括犯意及施用第二級毒品安
    非他命之犯意，自八十九年八月間某日起至八十九年十一月二日止，在台北縣板
    橋市○○路一一Ｏ巷一弄十一號之三住處，連續多次非法施用第一級毒品海洛因
    。又於八十九年十一月二日下午一、二時許，在友人廖智源位於台北縣新店市○
    ○路六九一號之住處，非法施用第二級毒品安非他命一次，於八十九年十一月二
    日下午四時五十分許，經警在台北市○○○路、和平西路口查獲，甲○○除於九
    十年一月十七日經本院以九十年度毒聲字第二七二號裁定「令入戒治處所施以強
    制戒治一年」（未到案執行）外，並經本院於九十年四月二十七日以九十年度訴
    字第五七０號判決判處應執行有期徒刑九月，並於同年五月三十一日確定，及被
    告現在臺灣台北戒治所強制戒治中等情，復有臺灣高等法院檢察署刑案紀錄簡覆
    表、台灣高等法院被告全國前案紀錄表、法務部全國檢察官線上查詢刑案人犯在
    監所最新資料表、本院九十年度訴字第五七０號判決判正本、臺灣板橋地方法院
    檢察署檢察官強制戒治指揮執行書影本各一份在卷可稽。被告自前次強制戒治期
    滿並經台灣高等法院判決免刑確定後，五年內再連續施用第一級毒品之犯行，堪
    以認定，應依法論科。
二、核被告甲○○所為，係犯毒品危害防制條例第十條第一項之施用第一級毒品罪。
    其多次持有第一級毒品海洛因之低度行為，為多次施用之高度行為所吸收，均不
    另論罪。其先後多次施用第一級毒品之行為，時間密接，所犯為構成要件相同之
    罪名，顯係基於概括犯意反覆為之，應依連續犯之規定，論以一罪，並加重其刑
    。被告有如事實欄所載之論罪科刑執行情形，有台灣高等法院檢察署刑案紀錄簡
    覆表及台灣高等法院被告全國刑案紀錄表各一份在卷可憑，其於有期徒刑執行完
    畢後五年內，再犯有期徒刑以上之本罪，為累犯，依法遞加重其刑。爰審酌被告
    前因施用毒品，在經送觀察、勒戒、強制戒治執行完畢，並經為免刑，及另犯施
    用第一、二級毒品經法院判決應執行有期徒刑九月後，再觸犯本罪，顯見戒除毒
    癮之意志薄弱，惟念其犯行係戕害自身，對社會治安之危害尚非甚鉅，暨其犯後
    坦承之態度等一切情狀，量處如主文所示之刑，以示懲儆。
三、扣案之第一級毒品海洛因一包（驗餘淨重０‧九四公克），係第一級毒品，不問
    屬於犯人與否，應依毒品危害防制條例第十八條第一項前段之規定，宣告沒收銷
    燬。
據上論斷，應依刑事訴訟法第二百九十九條第一項前段，毒品危害防制條例第十條第
一項、第二十三條第二項前段、第十八條第一項前段，刑法第十一條前段、第五十六
條、第四十七條，判決如主文。
本案經檢察官蘇揚旭到庭執行職務。
中      華      民      國      九十一    年      二      月     四     日
                                  臺灣板橋地方法院刑事第四庭
                  法  官  劉  大  衛
右正本證明與原本無異。
如不服本判決，應於判決送達後十日內向本院提出上訴狀
                                          書記官  蕭  興  南
中      華      民      國      九十一      年      二    月    七      日
附錄本案所犯法條全文
毒品危害防制條例第十條
施用第一級毒品者，處六月以上五年以下有期徒刑。
施用第二級毒品者，處三年以下有期徒刑。
